# 求助：关于关联方关系及交易的认定

提问人：zgt_1020 时间：2020-09-12 09:33:13
A公司系由甲乙两公司共同出资成立的公司，其中甲公司持有A公司51%股权，乙公司持有A公司49%股权；同时乙公司持有B公司47%股权；
1 ）站在A公司单体层面，A公司与B公司是否为关联方
2 ）站在甲公司合并层面，甲公司与B公司是否为关联方

回答人：chenyiwei
1 、如果仅考虑股权比例，则乙公司对A、B都是重大影响，因此A、B互相不是关联方。
2 、在甲公司合并报表层面，基于同样理由，甲公司与B公司不属于关联方。

提问人：zgt_1020 时间：2020-09-14 09:33:13
陈版，是只有乙公司对AB具有控制权，AB才能作为关联方吗

回答人：chenyiwei
除了均重大影响不可以以外，其他情况均可。如双方控制、双方共同控制、一方控制一方重大影响、一方共同控制一方重大影响等。